臺灣士林地方法院刑事判決　　　　　　　 94年度訴字第189號
公　訴　人　臺灣士林地方法院檢察署檢察官
被　　　告　甲○○
選任辯護人　王雅慧律師
上列被告因毒品危害防制條例案件，經檢察官提起公訴（94年度
偵字第1333號），本院判決如下：
    主  文
甲○○連續販賣第一級毒品，累犯，處有期徒刑捌年。販毒所得
新台幣壹萬元沒收，如全部或一部不能沒收時，以其財產抵償之
。扣案之海洛因參包（淨重陸點肆參公克）沒收銷燬。包裝海洛
因用之塑膠袋參個、分裝袋玖拾伍個、分裝匙壹支均沒收。又連
續轉讓第一級毒品，累犯，處有期徒刑壹年陸月。又持有第二級
毒品，累犯，處有期徒刑拾月，扣案之安非他命貳包（毛重伍拾
柒點貳參公克，淨重伍拾肆點玖伍公克，驗餘淨重伍拾肆點玖壹
公克）沒收銷燬，包裝安非他命用之塑膠袋貳個沒收。應執行有
期徒刑玖年陸月，販毒所得新台幣壹萬元沒收，如全部或一部不
能沒收時，以其財產抵償之。扣案之海洛因參包（淨重陸點肆參
公克）、安非他命貳包（毛重伍拾柒點貳參公克，淨重伍拾肆點
玖伍公克，驗餘淨重伍拾肆點玖壹公克）均沒收銷燬。包裝海洛
因用之塑膠袋參個、分裝袋玖拾伍個、分裝匙壹支、包裝安非他
命用之塑膠袋貳個均沒收。
    事  實
一、甲○○前於民國83 年 間，因偽造有價證券案件，經台灣高
    等法院於84年9 月4日 以84年度上訴字第2641號判決判處有
    期徒刑4 年6 月確定；復因竊盜案件，經台灣高等法院判處
    有期徒刑6 月確定，經定其應執行刑之結果，應執行有期徒
    刑4 年10月，復因侵占案件，經台灣高等法院於85年5 月29
    日判處拘役50日確定，二者接續執行結果，甲○○於84年10
    月27日入監執行，於87年7 月14日縮短刑期假釋，後接續拘
    役執行至87年9 月8 日出監。嗣因施用第2 級毒品案件，經
    本院於88年7 月29日，以88年度易字第1183號判處有期徒刑
    6 月，於88年12月22日確定，並與其前犯偽造有價證券案件
    之殘刑2 年5 月6 日接續執行，而於91年10月2 日執行完畢
    ，於91年10月3日出監。猶不知悔改：
  (一)基於販賣第一級毒品海洛因之概括犯意，自93年5 月初起至
    93 年10 月17日止，以每0.1 公克新臺幣（下同）500 元之
    代價，先後在臺北縣汐止市○○○路路旁、基隆市五堵區中
    國貨櫃附近路旁、臺北市南港區麥當勞附近及桃園縣中正機
    場內等處，以當場付錢交貨之方式，販賣第1 級毒品海洛因
    予乙○○（施用毒品部分已另案起訴）20次。
  (二)甲○○基於轉讓第一級毒品海洛因之概括犯意，於91年10
    月3 日出監後某不詳日期，及94年1 月16日下午3 時30分許
    ，在不詳地點及臺北縣汐止市○○路418 號薇星汽車旅館
    303 號房內，無償提供數量不詳之第一級毒品海洛因以及海
    洛因7 包（其中一包毛重0.9 公克，淨重0.7 公克，另6 小
    包毛重1.8 公克，淨重0.6 公克）予呂世宏2 次；復於93年
    7 、8 月間，駕車至台北縣汐止市○○○路路旁，無償提供
    2 至3 次之數量不詳之第1 級毒品海洛因予高李煌施用（呂
    世宏及高李煌施用第一級毒品海洛因部分另經檢察官另案偵
    查）。
  (三)甲○○於94年1 月16日下午3 時許，在臺北縣汐止市○○路
    418 號薇星汽車旅館303 號房內，向年籍姓名不詳綽號「大
    頭」之成年男子購買第2 級毒品安非他命2 包（毛重57公克
    、淨重55公克），即無故持有。
  嗣於94年1 月16日下午4 時15分許，為警先在臺北縣汐止市○○路418 號薇星汽車旅館地下室停車場查獲呂世宏，並經警搜
  索，在呂世宏身上扣得海洛因7 包（其中1 包毛重0.9 公克，
  淨重0.7 公克，另6 小包總毛重1.8 公克，淨重0.6 公克）及
  甲○○提供予呂世宏供分裝施用所需海洛因之分裝袋50個，續
  為警循線在上開汽車旅館303 號房內查獲甲○○，當場在房內
  客廳桌上扣得第1 級毒品海洛因2 包（毛重3.9 公克、淨重
  2.3 公克）、吸食安非他命所用之燈泡頭1 個，及甲○○所用
  供販賣海洛因所用之分裝匙1 支、分裝袋95個、第2 級毒品安
  非他命2 包（毛重57.23 公克，包裝重2.28 公 克，驗餘淨重
  54.91 公克），及在甲○○身上扣得海洛因1 包（毛重3.9 公
  克，淨重3.5 公克）。
二案經臺北縣政府警察局汐止分局報告台灣士林地方法院檢察署
  檢察官偵查起訴。
    理  由
一訊據被告甲○○坦承連續轉讓第一級毒品海洛因予高李煌、呂
  世宏，及持有第二級毒品安非他命之犯行，惟矢口否認有何販
  賣第一級毒品海洛因予乙○○之犯行，辯稱：並不認識乙○○
  云云。被告甲○○之選任辯護人辯護稱：證人乙○○之證述前
  後不一致，是因為警方查獲乙○○時，以要移送乙○○強制工
  作威脅之，乙○○才會指認被告，被告要回越南的事，是乙○○聽高雲龍所說。況且目前海洛因市價0.1公克要1,000到
  1,500 元，並非乙○○所稱之500元。又本案未經查獲電子磅
  秤，查獲員警即證人丙○○小隊長也未以釣魚方式引出上手，
  不能證明被告有販賣之犯行云云。
二被告甲○○雖矢口否認有販賣第一級毒品海洛因予證人乙○○
  之犯行，然查：
  (一)證人乙○○於警詢時即證稱略以：從93年5月中旬起就向綽
    號「狗仔」的男子購買，聯絡電話是0000000000，一個星期
    約購買3次，每次都是500元，重量約0.1公克。最近一次大
    概是93年8月初左右，都是先打狗仔所持有之0000000000與
    他談妥購買金額後，再約定地點，他都會將毒品攜帶至南港
    區○○○市○路旁交易，綽號「狗仔」之男子即為被告甲○○等語明確（見偵卷第38頁至第39頁），並指認被告甲○○
    正面及側面半身之相片無誤（偵卷第52頁）。
  (二)證人乙○○於94年3月8日偵查中經檢察官再度提示被告甲○○之照片予之辨認後，仍具結證稱：認識被告甲○○，因之
    前和甲○○在宜蘭監獄同工場而認識，後來去甲○○家找甲○○，甲○○說有在賣海洛因，之後因為心情不好找不到工
    作，就向甲○○買海洛因。在93年5 月份有向甲○○買，買
    到8 月初，後來9 月初因為蜂窩性組織炎，才向甲○○買來
    施用，大約一星期買2-3 次，每次0.1 公克，買500 元，地
    點在汐止市○○○路路邊或五堵中國貨櫃附近，南港麥當勞
    也買過一次。前後一共買約20次，是由甲○○開車來，一手
    交錢一手交貨。93年10月份有一次甲○○要與他太太回越南
    ，當天伊要自台中北上，在火車上打電話問甲○○人在哪裡
    ，甲○○說在中正機場，就與甲○○約在中正機場，當時甲○○已在中正機場車上，因甲○○要到越南就跟他買多一點
    ，甲○○不曾免費請伊施用過海洛因等語甚詳（見偵卷第
    213 頁至第214 頁）。
  (三)證人乙○○於本院審理中，雖翻異前詞，改稱：並不認識被
    告甲○○，所稱賣毒品的「阿狗」並非被告甲○○，當時在
    警局時，因為警察說要辦伊賣毒品及要移送伊去強制工作，
    並且引導伊要怎樣說，警察的意思是說要伊指認被告甲○○
    賣毒品，就可以交保，以及在移送書上寫好聽一點，不然要
    移送較重的買賣毒品罪嫌，當時伊心裡想沒關係，後來在偵
    查時，因為心想在警局已經這樣說過，所以在偵查中也說同
    樣的講法，而且當時被借提出來，精神不好。在宜蘭監獄工
    場裡有200 多人，應該沒有看過被告甲○○。那時是聽李駿
    榮講說被告甲○○要回越南，並沒有在中正機場跟被告甲○○買毒品。而且0.1 公克的海洛因，市價要約1,000 元左右
    。後來才知道經由朋友的律師才知道，這樣的罪名很重，心
    裡感到過意不去，才會在審理庭上講實話（見本院卷第87頁
    至第100 頁）。被告甲○○之選任辯護人亦為被告甲○○辯
    護稱：證人乙○○當初係因竊盜罪被查獲，為何警詢中都一
    直在問毒品的事情，所以證人乙○○之警詢筆錄不可採云云
    ，惟按：證人之陳述有部分前後不一致或相互間有所歧異時
    ，究竟何者為可採，何者為不足採，法院原得本其自由心證
    予以斟酌取捨，非謂一有不符或歧異，即應認其全部供述均
    為不可採信，最高法院著有78年台上字第1469號判決要旨可
    資參照。本院審酌以下因素，仍認證人乙○○於警詢及偵查
    中之證述為可採：
    1.證人乙○○除於警局初詢時，即明確承稱：有向被告甲○○以每0.1 公克500 元之代價，約一星期三次向被告甲○○購買海洛因外，於檢察官訊問時，既經檢察官命以具結
      以擔保其證述之真實性，有證人結文一紙在卷可稽（見偵
      卷第216 頁），復經檢察官確認證人乙○○在警詢中有為
      向被告甲○○購買毒品之陳述乙節無訛（見偵卷第212 頁
      ，檢察官問：「93年10月30日在汐止分局刑事組所做的筆
      錄是否屬實？」證人乙○○答：「是。」檢察官問：「當
      日是否陳述有向綽號狗仔的男子買海洛因？」證人乙○○
      答：「我之前有向他買過，他是甲○○。」），且證人乙○○於檢察官訊問時，除猶進一步結證稱：向被告甲○○
      買海洛因之地點大部分都在汐止忠孝東路路邊或五堵中國
      貨櫃附近等地，南港麥當勞也買過一次，交易方式為被告
      甲○○開車來，一手交錢一手交貨等語外，尚且承稱：是
      因為與被告甲○○在宜蘭監獄同監而認識，後來有因沒工
      作心情不好，以及蜂窩性組織炎等原因向被告甲○○購買
      海洛因，另外93年10月份被告甲○○帶太太回越南時，有
      至中正機場向被告甲○○買海洛因等情。而被告甲○○於
      89 年4月18日因偽造有價證券案件，解送宜蘭監獄執行，
      至90年7 月5 日移送基隆監獄執行；被告甲○○在宜蘭監
      獄執行期間，證人乙○○則於89年5 月8 日因施用毒品案
      件，進入宜蘭監獄執行，至92年12月2 日縮刑期滿出監，
      有法務部全國檢察官線上查詢刑案人犯在監所最新資料報
      表2 份存卷足考，是以被告甲○○與證人乙○○確有同在
      宜蘭監獄執行之事實。又被告甲○○93年10月17日曾自中
      正國際機場出境之情，有被告甲○○入出境查詢結果及內
      政部警政署入出境管理局94年4 月22日境信栩字第094102
      83200 號函檢送之入出國日期證明書各一紙可憑（分見偵
      卷第236 頁及本院卷第66頁），均與證人乙○○所證述：
      是因在宜蘭監獄與甲○○同工場而認識，以及93年10月份
      因甲○○要去越南，有至中正機場向甲○○買毒品等節相
      吻合。觀諸證人乙○○在偵查中所為被告甲○○有販賣毒
      品海洛因之證述，對於與被告甲○○認識之經過、向被告
      甲○○購買海洛因之動機、兩人交易之時間、地點、價格
      及交易方式，非僅具體詳實，甚且可直指被告甲○○曾在
      宜蘭監獄執行以及於93年10月份有偕同越南籍妻子返回越
      南之私人事務，殊無證人乙○○於本院審理中所稱偵查中
      之應答係因遭借提出來至精神不好之情事。據上諸端，均
      足佐證證人乙○○於警詢及偵查中之證述，應與事實相符
      。
    2.證人即當時製作證人乙○○警詢筆錄之汐止分局刑事組小
      隊長丙○○（現調任台北縣政府警察局金山分局）於本院
      審理中亦至庭證稱：證人乙○○與高李煌、李駿榮涉犯竊
      盜案為汐止分局長安派出所查獲後，因之前就知道在汐止
      地區有個綽號「狗仔」的人在販賣毒品，地址一個在汐止
      市○○路○段，另一個在基隆市七堵區，曾經去抓過但沒
      有抓到。而高李煌也經常涉及毒品案，所以看到長安派出
      所移送高李煌過來時，就直接問高李煌，高李煌說毒品是
      向一個叫「阿狗」的人買的，因為當時證人乙○○、高李
      煌、李駿榮三個人是坐在一起，而證人高李煌所認識的人
      幾乎都是吸食毒品的人，所以就一起問毒品是從何來，他
      們三人討論過後才說是向「阿狗」買的。又現在的系統可
      以以綽號查閱姓名，且之前的線民也有告訴過說「阿狗」
      就是甲○○，所以可以調得甲○○的相片給證人乙○○等
      人指認。就伊所知，汐止地區並沒有其他綽號「阿狗」的
      人在販賣毒品，並沒有以要移送證人乙○○強制工作要求
      證人乙○○配合陳述等語（見本院卷第123 頁至第124 頁
      、本院卷第129 頁至第130 頁）。
    3.證人乙○○於本院審理時，雖改稱：係因擔心遭員警移送
      買賣毒品以及受強制工作之保安處分，才配合警察指認被
      告甲○○，事實上伊並不認識甲○○，是聽李駿榮說才知
      道被告甲○○去越南云云。然查：(1)證人丙○○並未以要
      以販賣毒品或竊盜保安處分移送證人乙○○為由，要脅證
      人乙○○指認被告甲○○乙節，業據證人丙○○至庭結證
      如前；又證人乙○○係因竊盜案件為警逮捕，方於警詢中
      另指證被告甲○○有販賣海洛因之犯行，且證人乙○○除
      於73年間曾因竊盜案件入監執行外，即無其他因竊盜而入
      監執行之紀錄，有前揭刑案人犯在監所最新資料報表可佐
      ，均乏認定證人乙○○有販賣毒品犯行或有犯罪習慣或以
      犯竊盜為常業之積極事證，證人乙○○何來畏懼之有？反
      之，倘證人乙○○所述屬實，則證人乙○○顯然於警詢時
      即已明販賣海洛因係屬重罪之理，但證人乙○○於本院審
      理中竟陳稱：因為不知道利害關係，所以在偵查中也和在
      警局時同樣講法，之後知道這種陳述會讓被告甲○○判重
      罪，才講實話云云（見本院卷第90頁），互核已屬矛盾，
      並不足取。(2)隔離訊問之程序因能避免證人當庭受被告同
      時在庭之壓力致為附和或袒護言詞，故能對證人證言之可
      信度提供較高之擔保。證人乙○○於偵查中，係在被告甲○○不在庭之情形下，單獨接受檢察官訊問所為之證述，
      證人乙○○尚且於訊問結束前陳稱：「我願意出來作證，
      但不要面對面對質，因大家都是朋友，見面後有些話不好
      意思在他面前說」等語（見偵卷第215 頁）。又本件案件
      於偵查過程中，被告甲○○除受羈押處分外，並同時諭知
      禁止接見及通信；但於審理中，則解除被告甲○○禁止接
      見及通信之處分，致被告甲○○或有勾串證人乙○○或對
      證人乙○○施以壓力之機會。(3)證人李駿榮於偵查中即已
      陳明：並不認識被告甲○○等語（見偵卷第168 頁），被
      告甲○○於偵查中為本院進行羈押訊問時，也供稱：並不
      認識李駿榮等語（見偵卷第156 頁），則證人乙○○所稱
      ：被告甲○○去越南之事，係聽聞自證人李駿榮之詞，顯
      與證人李駿榮及甲○○之供述有所矛盾，不足為取。況查
      ：證人乙○○於警詢時，員警業已提示被告甲○○照片予
      其指認，且其指認應屬可採（見後述）加以被告甲○○於
      94年1 月17日甫遭查獲後，為內勤檢察官訊問時，即供稱
      ：有提供毒品給證人乙○○等語（見偵卷第127 頁）；證
      人高李煌也證稱：認識被告甲○○及乙○○，被告甲○○
      之綽號叫「阿狗」，乙○○之綽號叫「脫線」，被告甲○○也認識「脫線」乙○○等語（見偵卷第190 頁），被告
      甲○○曾轉讓海洛因予證人高李煌施用，已如前述，證人
      乙○○則因與高李煌共犯竊盜案為警查獲，證人高李煌當
      無誤認被告甲○○及證人乙○○，而錯指被告甲○○及證
      人乙○○彼此認識之虞。綜合上情，均足認證人乙○○於
      本院審理中改稱：不認識被告甲○○云云，以及被告甲○○辯稱：並不認識證人乙○○云云，皆不足採信。
    4.雖依本件警詢筆錄之記載，本件證人乙○○於93年10月30
      日警詢時指認被告甲○○之過程，係僅提供被告甲○○1
      人之相片供證人乙○○指認，且於指認前並未先由證人乙○○陳述嫌疑人之特徵，故證人乙○○於警詢時所為指認
      ，或係因受到不當誘導及暗示而為之指認。但此指認之瑕
      疵，是否已使證人乙○○之指證達到顯不可信之程度，仍
      應參考其他具體情況衡量之。經查：警方提供予證人乙○○指認之被告甲○○照片，並非被告甲○○口卡上之照片
      ，而係被告甲○○92年10月在臺北市中正分局留存之正面
      及全面半身照片（見偵卷第52頁），依該照片所示，被告
      之容貌清晰可認，身形亦可明確分辨。該照片之拍攝時間
      距離證人乙○○接受警詢之時點即93年10月30日之時，不
      過年餘，證人乙○○也稱：該張照片上所拍攝之甲○○與
      在庭之被告甲○○是一樣的等語（見本院卷第88頁），承
      上，證人乙○○當無將照片中人錯誤指認為被告甲○○之
      虞。故證人乙○○之指證雖受有不當之暗示，但既具有真
      實性，即得以證人乙○○之指證作為認定被告甲○○有
      本件犯行之證據。
    5.綜上所述，證人乙○○於警詢及偵查，經指認被告甲○○
      照片後所為之證述，應屬可信，證人乙○○嗣後於本院審
      理中所陳，乃迴護被告甲○○之詞，自不足為被告甲○○
      有利事證，當以證人乙○○於警詢及偵查中所為證述為可
      信。
  (四)至被告甲○○雖自承94年1 月16日下午3 時許，在薇星汽車
    旅館303 號房內，向綽號「大頭」之不詳姓名男子，以
    60,000元購得在證人呂世宏身上及在薇星汽車旅館內所扣得
    之海洛因共計10包（毛重10.5公克），為連同扣案之安非他
    命3 包（毛重55公克），二者各一半等語（見偵卷第157 頁
    ），然因證人乙○○所證稱之向被告購買海洛因之時點，係
    自93年5 月間起至93年10月17日止，故不能以被告甲○○於
    94年1 月16日取得扣案之海洛因之價格（即毛重1 公克之海
    洛因約2,857 元）逆算被告甲○○於前揭時點取得海洛因之
    價格，且被告甲○○自始否認有何販賣犯行，而無法精確計
    算其價差。惟販賣海洛因係屬違法行為，非可公然為之，不
    論是瓶裝或紙包之海洛因，均可任意分裝增減其分量，而每
    次買賣之價量，亦隨時依雙方關係之深淺、當時之資力、需
    求之程度及對行情之認知等因素，機動地調整，販賣之利得
    ，除經坦承犯行，或價量俱臻明確外，委難察得實情，職是
    之故，即使未經查得實際販賣之利得，但除非別有事證，足
    認係按同一價量委買或轉售，確未牟利外，尚難執此遽認販
    賣之證據有所未足，致知過坦承者難辭重典，飾詞否認者反
    得僥倖，而失情理之平。且按一般民眾普遍認知海洛因等毒
    品之非法交易政府一向查禁嚴森，且重罰不寬貸，衡諸常情
    ，倘非有利可圖，絕無平白甘冒被嚴查重罰高度風險之理，
    從而，舉凡其有償交易，除足反證其確係另基於某種非圖利
    本意之關係外，通常尚難因無法查悉其販入價格，作為是否
    高價賣出之比較，諉無營利之意思阻卻販賣犯行之追訴（最
    高法院84年4 月18日84年度第3 次刑事庭會議決議意旨參照
    ）。且查本案尚扣得被告甲○○所有之分裝袋95個，被告甲○○雖以係為自己開計程車時便於攜帶等語置辯，然衡情海
    洛因為價值昂貴之物，被告甲○○倘為攜帶方便，自可將海
    洛因分裝成數包即可，可重複使用避免丟棄袋內殘渣，減少
    浪費，況被告甲○○自承施用方式為將海洛因捲入香菸內吸
    食（見本院卷第32頁），則被告甲○○大可於外出前先將海
    洛因加入香菸內，以避免在外方捲煙施用，增加自己犯罪曝
    光之機會，是以扣案之分裝袋應係被告甲○○用以供分裝販
    賣海洛因所用無訛，足堪推斷被告甲○○確有販賣海洛因之
    犯行無誤，是以本件雖未扣得電子磅秤等物，惟據上諸端，
    仍足認定被告甲○○有販售海洛因圖利等情甚明。
  (五)綜上，證人乙○○於警詢及偵查中之證述當屬可信，證人乙○○於本院審理中嗣後所為迴護被告之詞，並不足取。此外
    ，在上開薇星汽車旅館303 號房內所扣得之白粉3 包，經送
    驗結果，確實含有第一級毒品海洛因成分，合計淨重6.43公
    克，純度20.46 ％，純質淨重1.32公克，有法務部調查局94
    年4 月22日調科壹字第040003755 號鑑定通知書一份存卷可
    憑（見本院卷第68頁，至本院卷第62頁所附法務部調查局94
    年4 月6 日調科壹字第040003776 號鑑定通知書則與本案無
    關）。故被告甲○○連續販賣第一級毒品海洛因予證人乙○○之犯行，應可認定。
三轉讓毒品部分
  事實欄(二)所述之事實，業據被告甲○○於本院審理中坦承不諱
  核與證人呂世宏於警詢及偵查、證人高李煌於警詢時所為證述
  相符（分見偵卷第30頁、第130 頁、偵卷第190 頁）。而證人
  呂世宏於偵查中雖證稱：曾向被告要過2 、3 次等語（見偵卷
  第130 頁），但查：被告僅坦承94年1 月16日在上開薇星汽車
  旅館轉讓海洛因予呂世宏，以及在剛出監時，呂世宏曾找過伊
  一次之事實（見偵卷第220 頁，「檢察官問：你給呂世宏海洛
  因不止一次？）我記得我剛關出來的時候，他來找過我一次，
  這是2 、3 年前的事了。」），則以證人呂世宏所證述及被告
  甲○○自承之轉讓次數相互核對，應認被告甲○○僅轉讓第一
  級毒品海洛因予呂世宏兩次。此外，證人呂世宏於94年1 月16
  日在上開薇星汽車旅館為警查獲時，確實在呂世宏身上扣得海
  洛因7 包（其中1 包毛重0.9 公克、淨重0.7 公克，另6 小包
  毛重1.8 公克、淨重0.6 公克）及分裝袋50個，呂世宏並因施
  用第一、二級毒品為本院裁定令入勒戒處所觀察、勒戒，有搜
  索、扣押筆錄（見偵卷第60頁至第64頁）、臺北縣政府警察局
  汐止分局查獲涉嫌毒品危害防制條例毒品初步檢驗報告書（見
  偵卷第69頁）在卷可稽。綜上，均足佐證被告甲○○之自白核
  與事實相符。是被告甲○○此部分轉讓毒品之犯行，足堪認定
  。至上開在薇星汽車旅館303 號房內所扣得之海洛因3 包，經
  查：被告甲○○係於證人呂世宏到達之前，甫向綽號「大頭」
  之不詳姓名成年男子購入海洛因及安非他命，為被告甲○○屢
  供在卷，而證人呂世宏係至該處找甲○○聊天，看到桌上有毒
  品，才向被告甲○○要一些施用，此據證人呂世宏於警詢及偵
  查中均證述明確（見偵卷第30頁、第129 頁），是以被告甲○○初始並非基於轉讓之目的而持有之，僅係因證人呂世宏偶然
  向其索取，才將向「大頭」購入之海洛因轉讓部分予呂世宏，
  上開在薇星汽車旅館內所扣得之海洛因3 包，尚非被告甲○○
  轉讓毒品海洛因犯行之佐證，附此敘明。
四持有第二級毒品安非他命部分
  訊據被告甲○○於本院審理中坦承有事實欄(三)之犯行，且扣案
  之安非他命經送鑑定抽驗結果，確實含有安非他命成份，有內
  政部警政署刑事警察局94年3 月17日刑鑑字第0940020011號鑑
  定書存卷可考（見本院卷第63頁），被告甲○○未經許可持有
  第二級毒品安非他命之犯行，亦可認定。
五按海洛因係毒品危害防制條例第2 條第2 項第1 款所列之第1
  級毒品，安非他命為同條項第2 款所列之第2 級毒品，核被告
  甲○○所為，係犯毒品危害防制條例第4 條第1 項之販賣第1
  級毒品罪、同法第8 條第1 項之轉讓第1 級毒品罪及同法第11
  條第2 項之持有第二級毒品罪。被告販賣毒品海洛因前後，及
  轉讓毒品海洛因前持有毒品海洛因之低度行為，應為販賣及轉
  讓之高度行為所吸收，不另論罪。被告先後20次販賣第一級毒
  品海洛因之犯行，及先後轉讓第1 級毒品海洛因之犯行，均時
  間緊接，手段相同，所犯構成要件復同一，顯係基於概括之犯
  意反覆為之，為連續犯，應依刑法第56條規定論以一罪，並加
  重其刑。惟因販賣第1 級毒品罪之法定本刑為死刑或無期徒刑
  ，依法均不得加重，故僅就得併科罰金之法定罰金刑部分，依
  法加重其刑。又被告甲○○所持有第二級毒品安非他命數量達
  驗餘淨重54.91 公克，亦應依毒品危害防制條例第11條第4 項
  、行政院93年1 月7 日院臺法字第0930080551號令頒「轉讓持
  有毒品加重其刑之數量標準」第2 條第2 款規定，加重其刑。
  被告甲○○有如事實欄所載之論罪科刑之執行紀錄，有台灣高
  等法院被告全國前案紀錄表一份在卷可查，被告於有期徒刑執
  行完畢後5 年內，再犯本案之罪，係屬累犯，惟本件所犯之販
  賣第一級毒品海洛因罪其法定本刑為死刑或無期徒刑，依法均
  不得加重其刑，固僅就得併科罰金之法定罰金刑部分，依法遞
  加重其刑，並就其餘所犯二罪，均依法遞加重其刑。又被告販
  賣第一級毒品海洛因予他人施用，固戕害他人之身心，惟念其
  並無販賣毒品前科，對重典之認識不夠深切，且所販賣毒品海
  洛因之次數僅有20次，每次0.1 公克（見證人乙○○於偵查中
  之證述，偵卷第213 頁及第214 頁），數量不多，且僅販賣予
  1 人，所圖得之利益僅10,000元（500 元×20＝10,000元），
  與販賣毒品之數量達數公斤以上之嚴重危害社會治安情形不同
  ，就全部犯罪情節觀之，誠屬情輕法重，倘對其販賣毒品海洛
  因之犯行科以法定最輕本刑之無期徒刑，猶嫌過重，衡情尚有
  可憫恕之處，爰就被告甲○○所犯販賣第一級毒品海洛因之罪
  部分，依刑法第59條之規定減輕其刑，故死刑減為無期徒刑或
  15 年 以下12年以上有期徒刑，無期徒刑則減為七年以上有期
  徒刑；至法定罰金刑部分，因同時有刑之加重及減輕之事由，
  應依刑法第71條第1 項之規定，先加後減之。被告所犯上開3
  罪間，犯意個別，行為互殊，應予併合處罰。爰審酌被告之素
  行並非良好，以駕駛計程車為業，智識程度為大專肄業，並兼
  衡被告販賣及轉讓第1 級毒品海洛因，使人沉迷於毒癮，無法
  自拔，輕則戕害身心，重則引發各種犯罪，實為多種犯罪之源
  頭，對社會治安有相當程度影響所生之危害，所持有之安非他
  命之數量龐大，惟念其販賣毒品之次數、數量及所得之利潤非
  鉅，犯罪情節尚非深重，及被告犯罪後之態度等一切情狀，分
  別量處如主文所示之刑，並定其應執行之刑。末查扣案之海洛
  因3 包（合計淨重6.43公克，純度20.46 ％，純質淨重1.32公
  克），及安非他命2 包（合計毛重57.23 公克，驗餘淨重
  54.91 公克)， 係本案查獲之第一、二級毒品，不問屬於犯人
  與否，均應依毒品危害防制條例第18條第1 項前段之規定宣告
  沒收銷燬之。另該扣案之第一級毒品海洛因3 包，其外包裝袋
  3 個（包裝重1.76公克），有防止毒品裸露、逸出之功用，且
  便於攜帶，連同扣案之分裝袋95個、分裝匙1 支，均係被告所
  有並供被告販賣毒品海洛因犯罪所用之物，應依毒品危害防制
  條例第19條第1 項之規定宣告沒收。扣案第二級毒品安非他命
  2 包，其外包裝2 個（包裝重2.28公克），為被告甲○○所有
  且係供包裝被告甲○○所持有之安非他命所用之物，應依刑法
  第38條第1 項第2 款宣告沒收。被告甲○○雖辯稱扣案之分裝
  袋係用以分裝所欲施用之海洛因，分裝匙則係其插在玻璃球頭
  上用以施用第二級毒品安非他命之物，並非供販賣海洛因所用
  ，但前者並不可採，已如前述，加以海洛因量少值昂，且本案
  另扣得分裝袋95個，被告甲○○當無無庸借用工具，單憑手感
  分裝之可能，故被告甲○○前揭所辯，應屬卸責之詞，不足採
  信。被告甲○○販賣所得10,000元，應依毒品危害防制條例第
  19條第1 項沒收，如全部或一部不能沒收，以其財產抵償之。
  至於扣案之吸食安非他命所用之燈泡頭，與本案並無關連，亦
  非違禁物，爰不另為沒收之諭知。
據上論斷，應依刑事訴訟法第299 條第1 項前段，毒品危害防制
條例第4 條第1 項、第8 條第1 項、第11條第2 項、第11條第4
項、第18條第1 項前段、第19條第1 項，刑法第11條、第56條、
第47條、第59條、第51條第5 款、第38條第1 項第2 款，判決如
主文。
本案經檢察官謝榮林到庭執行職務。
中　　華　　民　　國　　94　　年　　8 　　月　　19　　日
                  刑事第四庭審判長法  官    林秀鳳
                                  法  官    高雅敏
                                  法  官    許碧惠
以上正本證明與原本無異。
如不服本判決，應於判決送達後10日內，向本院提出上訴狀。
                                  書記官    徐仁豐
中　　華　　民　　國　　94　　年　　8 　　月　　19　　日
附錄
毒品危害防制條例第4條第1項
製造、運輸、販賣第一級毒品者，處死刑或無期徒刑；處無期徒
刑者，得併科新臺幣1 千萬元以下罰金。
毒品危害防制條例第8條第1項
轉讓第一級毒品者，處1 年以上7 年以下有期徒刑，得併科新臺
幣1 百萬元以下罰金。
毒品危害防制條例第11條第2項
持有第二級毒品者，處2 年以下有期徒刑、拘役或新臺幣3 萬元
以下罰金。
